Inventaris van het archief van het Ministerie van Buitenlandse Zaken: B-dossiers (Consulaire- en Handelsaangelegenheden), (1858) 1871-1940 (1955)
Nationaal Archief, Den Haag
- B-DOSSIERS, 1
  - B-Dossiers 3-127, 1.1
    - Stukken betreffende de wijziging van de Wet op de kanselarijrechten [dossier B29 B]., 1927-1928; 180-181; 2 omslagen
      - Correspondentie met de gezant te Bern betreffende de rechten op de afgifte en verlenging van paspoorten, 1927, 180
      - Wetsvoorstel van de consul-generaal te Montréal, 1928, 181
    - Stukken betreffende de toekenning van extra toelagen aan consulaire ambtenaren en consulaire posten [dossier B29 B]., 1900-1940; 182-198; 17 omslagen
      - notitie inzake toekenning toelagen aan honoraire consulaire ambtenaren, 1900, 182
      - mededeling aan Deense regering inzake toekenning toelagen aan honoraire consulaire ambtenaren, 1910, 183
      - consul-generaal Mexico, 1911, 184
      - consul-generaal Brussel, 1907 - 1911, 185
      - consul-generaal Boedapest, 1908 - 1911, 186
      - oud-consul St. Louis, 1913 - 1915, 187
      - consulaat-generaal Hamburg, 1930 - 1931, 188
      - consul-generaal Hamburg, 1933, 189
      - consuls Bazel, Genève en Zürich, 1928 - 1934, 190
      - consulaat Melbourne, 1933 - 1934, 191
      - consulaat Dakar, 1933 - 1935, 192
      - consul-generaal Toronto, 1935 - 1936, 193
      - consulaat Bremen, 1931 - 1939, 194
      - consul München, 1931 - 1940, 195
      - vice-consulaat Hasselt, 1934 - 1940, 196
      - consul Nice, 1932 - 1940, 197
      - consul-generaal Milaan, 1939 - 1940, 198
    - Stukken betreffende de jaarlijkse afrekening van de kanselarijrechten door de consuls in Duitsland en de consul-generaal te Parijs en betreffende de hoogte van de door henzelf te besteden quote [dossier B29 B]., 1924-1938; 199; 1 omslag
    - Stukken betreffende het wetsontwerp tot herziening van het Consulair Reglement van 1911 op het punt van de consulaire rangen en vergoedingen [dossier B29 D]., 1915-1917; 200; 1 omslag
      Zie ook inv.nrs. 153-157.
    - Stukken betreffende de Commissie van Advies voor de dienst van de economische voorlichting in het buitenland [dossier B29 D]., 1917-1920; 201; 1 omslag
    - Stukken betreffende de economische voorlichting in het buitenland, speciaal betreffende de koloniale producten [dossier B29 D]., 1916-1919; 202; 1 omslag
    - Correspondentie tussen de consul-generaal te Calcutta en de gouverneur-generaal van Nederlands-Indië betreffende een handelsovereenkomst tussen de Nederlands-Indische en de Brits-Indische regering inzake rechtstreekse opiumleveranties, afschriften [dossier B29bis]., 1915-1916; 203; 1 omslag
    - Register van bezoldigde ambtenaren' met vermelding van naam, geboortedatum, rang, standplaats, bezoldiging en verkregen onderscheidingen, met alfabetische inhoudsopgave op naam [dossier B29]., - deel 1, 1868 - 1902; - deel 2, 1902 - 1945; - deel 3, 1914 - 1942; - deel 4, 1935 - 1940; 1868-1945; ---; 4 delen
      Dit archiefbestanddeel is indertijd ondergebracht in de rubriek B29, maar is later afgesloten van de overige B-dossiers. Anno 1997 was het nog niet overgedragen aan het ARA. Het bestanddeel zal worden gevoegd bij het Departemensarchief van na 1945.
    - 'Lijst der bezoldigde consulaire ambtenaren opgemaakt naar anciënniteit en met vermelding der verschillende promoties', register van bezoldigde consulaire ambtenaren, met alfabetische inhoudsopgave [dossier B29]., 1873-1940; ---; 1 band
    - 'Dienststaten van bezoldigde consulaire ambtenaren', alfabetisch-lexicografisch geordend, met inhoudsopgave [dossier B29]., 1878-1940; ---; 1 pak
    - 'Register van onbezoldigde ambtenaren' met vermelding van naam, geboortedatum, nationaliteit, beroep en ontslag of overlijden, geordend op werelddeel, land en consulaire post, met alfabetische inhoudsopgave op naam [dossier B29]., - Europa; B-G, deel 1, 1870 - 1970; - Europa; I-Z, deel 2, 1870 - 1969; - Europa; Z, Azië - Amerika, deel 3, 1870 - 1970; - Amerika, deel 4, 1870 - 1969; - A-Z (vervolg), deel 5, 1908 - 1970; - A-Z (vervolg), deel 6, 1920 - 1969; - A-Z (vervolg), deel 7, 1932 - 1970; 1870-1970; 7 delen; ---
    - 'Klapper op de namen der onbezoldigde consulaire ambtenaren. Alfabetisch gerangschikt' [dossier B29]., - A-Z, 1870 - 1970; - A-Z, 1923 - 1970; 1870-1970; ---; 2 delen
    - 'Klapper op de stamboeken der onbezoldigde consulaire ambtenaren. Alfabetisch gerangschikt volgens hun standplaats' [dossier B29]., 1870-1970; ---; 1 deel
    - Stukken betreffende de verbetering van de consulaire pensioenen en betreffende de situatie van consulaire pensioenen in het buitenland [dossier B30]., 1877-1914; 204; 1 pak
    - Stukken betreffende de regeling inzake de schorsing van de scheepvaart op Nederlands-Belgische kanalen in verband met de aflating van water ten behoeve van herstelwerkzaamheden [dossier B31]., 1881-1910; 205; 1 omslag
    - Stukken betreffende het Belgisch douaneonderzoek bij het schutten op de Zuid-Willemsvaart en het kanaal Maastricht-Luik [dossier B31]., 1906-1913; 206; 1 omslag
    - Stukken betreffende de vervuiling van de Zuid-Willemsvaart [dossier B31]., 1911-1914; 207; 1 omslag
    - Stukken betreffende de herziening van de politiereglementen voor de Nederlands-Belgische waterwegen [dossier B31]., 1880-1917; 208; 1 omslag
    - Stukken betreffende het Belgisch-Nederlandse traktaat van 13 januari 1873 inzake de aanleg van de spoorweg Antwerpen-Gladbach [dossier B32]., 1873-1879; 209; 1 pak
      Zie ook inv.nr. 231.
    - Stukken betreffende de aanleg van de spoorweg Woensdrecht-Antwerpen [dossier B33]., 1872-1888; 210; 1 omslag
    - Stukken betreffende de exploitatie van de Nederlands-Belgische spoorlijnen [dossier B33]., 1876-1913; 211; 1 omslag
    - Stukken betreffende de aanleg van een stoomtramverbinding tussen Breskens en Maldechem [dossier B33]., 1884-1887; 212; 1 omslag
    - Stukken betreffende de verlenging van de tramweg Glons-Maastricht [dossier B33]., 1907; 213; 1 omslag
    - Stukken betreffende de Nederlands-Duitse spoorwegverbindingen [dossier B34, oud dossier B66]., 1870-1918; 214-218; 2 pakken, 3 omslagen
      - Diversen, 1870 - 1887, 214
      - Nederlands-Westfaalse spoorweg, 1871 - 1878, 215
      - Nieuwerschans-Ihrhove, 1871 - 1879, 216
      - Diversen, 1900-1912, met retroacta vanaf 1889, 217
      - Diversen, 1914-1918, met retroacta vanaf 1907, 218
    - Stukken betreffende Nederlands-Belgische reglementen voor het onderhoud en het gebruik van het kanaal Terneuzen-Gent [dossier B35, oud dossier B98]., 1850-1880; 219-220; 2 omslagen
      - Wijziging vaarreglement van 1843, 1850 - 1863, 219
      - Vaststelling bijzonder politiereglement, 1868 - 1888, 220
    - Stukken betreffende de herziening van de toltarieven op de Zuid-Willemsvaart en het kanaal Terneuzen-Gent [dossier B35]., 1868-1871; 221; 1 omslag
    - Stukken betreffende het onderhoud en het gebruik van het kanaal Terneuzen-Gent; bevat tevens stukken over Nederlands-Belgische spoorwegverbindingen [dossier B35]., 1871-1919; 222-229; 7 pakken, 1 omslag
      - 1871-1872, 222
      - 1873-1875, 223
      - 1876-1878, 224
      - 1879-1880, 225
      - 1891-1901, 226
      - 1902-1909, 227
      - 1910, 228
      - 1911-1919, 229
    - Stukken betreffende de Nederlands-Belgische overeenkomsten inzake spoor- en waterwegaangelegenheden [dossier B35]., 1852-1876; 230; 1 omslag
    - Stukken betreffende de aanleg van de spoorweg Antwerpen-Gladbach [dossier B33ii]., 1871-1872; 231; 1 omslag
      Zie ook inv.nr. 209.
    - Stukken betreffende de uitvoering van het traktaat van 31 oktober 1879 en verrekening met België van de kosten van de verbetering van het kanaal van Terneuzen naar Gent en de spoorwegen Antwerpen-Moerdijk en Roosendaal-Breda [dossier B36]., 1879-1892; 232; 1 omslag
    - Stukken betreffende consulaire jaarverslagen [dossier B37]., 1894-1918; 233-236; 4 omslagen
      - Algiers, Archangel; Athene; Banana; Bangkok; Belgrado; Berlijn; Boekarest; Bombay; Brussel; Buenos Aires; 233
      - Caïro, Calais; Calcutta; Danzig; Düsseldorf; Galveston; Christiana; Guernsey; Haïti; Hongkong; 234
      - Kaapstad, Kiel; Kobe; Kopenhagen; Liverpool; Madras; Managua; Mexico; New York; Parijs; Peking; Pernau; Port Louis; Pretoria; Manchester; Manilla; Melbourne; Reval; Rijssel; Rio de Janeiro; 235
      - Saloniki, Santander; Shanghai; Singapore; St. Helena; St. John; St. Petersburg; Sofia; Stettin; Stockholm; Sydney; Tokio; Toronto; Turijn; Varna; Venetië; Vigo; Winnipeg; Yokohama; Zante; 236
    - Stukken betreffende de regeling en herziening van de consulaire rechten in Nederland en in het buitenland [dossier B39]., 1870-1918; 237-239; 3 omslagen
      - 1870-1887, 237
      - 1886-1892, 238
      - 1891-1918, 239
    - Stukken betreffende de Wet op de consulaatsrechten en betreffende consulaatsrechten van andere landen [dossier B141 A]., 1880-1919; 240-244; 5 omslagen
      - 1892-1914, 240
      - 1914-1919, 241
      - Storting en verantwoording, 1903 - 1904, 242
      - Expeditierecht voor zeeschepen, 1880 - 1915, 243
      - Ambtsverrichtingen in wederzijdse ressorten, 1917 - 1918, 244
    - Stukken betreffende de Scheldekwestie, inzake het loodsreglement met België [dossier B43]., 1872-1919; 245-246; 2 omslagen
      - 1872-1892, 245
      - 1872-1919, 246
    - Stukken betreffende visserij in de Schelde en de Maas [dossier B44]., 1875-1918; 247-250; 4 omslagen
      - Schelde, 1875 - 1900, 247
      - Schelde, 1882 - 1918, 248
      - Maas, 1898 - 1909, 249
      - Maas, 1914, 250
    - Stukken betreffende kanalen, waterwegen en internationale waterstaatsaangelegenheden [dossier B46]., 1872-1916; 251-258; 8 omslagen
      - Nederlands-Duitse kanalen, 1872 - 1887, 251
      - Dortmund-Eemskanaal, 1899 - 1912, 252
      - Afwatering Dinkel en Vecht, 1878 - 1913, 253
      - Rijn-Maaskanaal, 1877 - 1893, 254
      - Rijn-Maas-Scheldekanaal, 1887 - 1915, 255
      - Rijn-Noordzeekanaal, 1912 - 1913, 256
      - Verbinding Rijn met Dortmund-Eemskanaal, 1894 - 1898, 257
      - Hoogeveense Vaart, 1895 - 1897, 258
    - Stukken betreffende een internationale tentoonstellingsconferentie te Berlijn en een daar gesloten verdrag inzake internationale tentoonstellingen [dossier B48]., 1909-1914; 259; 1 omslag
    - Stukken betreffende de wereldtentoonstelling te Gent [dossier B48]., 1911-1913; 260; 1 omslag
    - Stukken betreffende de handelsverdragen van Uruguay met Duitsland en Nederland [dossier B49]., 1892-1916; 261-262; 2 omslagen
      - Duitsland, 1892 - 1915, 261
      - Nederland, 1916, 262
    - Stukken betreffende de Gezondheidsdienst [dossier B51]., 1891-1918; 263-268; 6 omslagen
      - Algemene aangelegenheden, 1902 - 1916, 263
      - Besmettelijke ziekten, hondsdolheid, 1891 - 1914, 264
      - Besmettelijke ziekten, meningitis-cerebrospinalis, mijnwormziekte, 1903 - 1911, 265
      - Besmettelijke ziekten, venerische ziekten, malaria, internationale conferentie te Mukden, 1909 - 1912, 266
      - Besmettelijke ziekten, pest, cholera, 1910 - 1914, 267
      - Besmettelijke ziekten, beri-beri, gele koorts, dysenterie, pokken, tuberculose, tyfus, pestserum, 1911 - 1918, 268
    - Stukken betreffende verstrekking van gezondheidspassen voor schepen varend op Nederlands-Indië [dossier B51 A]., 1901-1918; 269; 1 omslag
    - Stukken betreffende de reiniging van Nederlandse waterwegen en het zuiveren van drinkwater met behulp van ozon [dossier B51 A]., 1913-1914; 270; 1 omslag
    - Stukken betreffende volksschoolbaden [dossier B51 A]., 1910-1914; 271; 1 omslag
    - Stukken betreffende de totstandkoming van de Conventie van Rome van 9 december 1907 tot oprichting van een Internationaal Gezondheidsbureau te Parijs, de toetreding van Nederland en andere landen tot die Conventie en betreffende de werkzaamheden van het Internationaal Gezondheidsbureau [dossiers B51 en B52]., 1907-1919; 272-273; 2 pakken
      - 1907-1911, 272
      - 1912-1919, 273
    - Stukken betreffende 'het Congres te Weenen ter beteugeling der verspreiding van de Pestziekte' [dossier B52]., 1877; 274; 1 omslag
    - Stukken betreffende internationale Sanitaire Conferenties [dossier B 52]., 1873-1900; 275-278; 3 pakken, 1 omslag
      - Wenen, 1873 - 1876, 275
      - Washington, 1880 - 1881, 1 omslag, 276
      - Rome, 1883 - 1890, 277
      - Venetië, 1891 - 1900, 278
    - Stukken betreffende internationale Sanitaire Conventies [dossier B52]., 1892-1925; 279-286; 7 pakken, 1 omslag
      - Dresden d.d. 15 april 1893, 1892 - 1893, 279
      - Parijs d.d. 3 april 1894, 1893 - 1895, 280
      - Parijs d.d. 3 april 1894, 1905 - 1908, 1 omslag, 281
      - Venetië d.d. 19 maart 1894, 1897 - 1903, 282
      - Parijs d.d. 3 december 1903, 1898 - 1904, 283
      - Parijs d.d. 3 december 1903, 1905 - 1908, 284
      - Parijs d.d. 17 januari 1912, 1910 - 1912, 285
      - Parijs d.d. 17 januari 1912, 1913 - 1925, 286
    - Stukken betreffende de opzegging door Nederland van de Sanitaire Conventie van Parijs van 3 december 1903 voor de koloniën [dossier B52]., 1909-1913; 287; 1 omslag
    - Stukken betreffende de visering van gezondheidspassen door Turkse consulaire ambtenaren en betreffende beboeting bij nalatigheid [dossier B52]., 1883-1896; 288; 1 pak
    - Stukken betreffende het 'Reglement Conseil Sanitaire' voor Tanger [dossier B52]., 1907-1911; 289; 1 omslag
    - Stukken betreffende de door de Italiaanse autoriteiten getroffen quarantainemaatregelen in verband met de Sanitaire Conventie van Parijs van 1903 [dossier B52]., 1907-1911; 290; 1 omslag
    - Stukken betreffende samenstelling, werkzaamheden en bevoegdheden van de Gezondheidsraad in het Turkse Rijk [dossier B53]., 1882-1918; 291-303; 12 pakken, 1 omslag
      - 1881-1885, 291
      - 1886-1888, 292
      - 1889-1893, 293
      - 1894-1895, 294
      - 1896, 295
      - 1897, 296
      - 1898, 297
      - 1899, 298
      - 1900, 299
      - 1901, 1 omslag, 300
      - 1902, 301
      - 1903-1907, 302
      - 1908-1918, 303
    - Stukken betreffende de herziening van het tarief van de sanitaire rechten in het Turkse Rijk [dossier B54]., 1870-1917; 304; 1 omslag
    - Stukken betreffende de sluiting van de Franse grenzen voor vee uit Nederland als bescherming tegen de verspreiding van mond- en klauwzeer en betreffende de openstelling van de Nederlandse grens voor Frans vee [dossier B55]., 1889-1899; 305-306; 2 omslagen
      - 1889-1896, 305
      - 1896-1899, 306
    - Stukken betreffende het Duitse verbod op de invoer van varkens en varkensvlees uit Nederland en betreffende de smokkelhandel in Amerikaans varkensvlees [dossier B55]., 1888-1898; 307; 1 omslag
    - Stukken betreffende de sluiting van de Duitse grenzen voor vee en vlees uit Nederland als bescherming tegen de verspreiding van mond- en klauwzeer [dossier B55]., 1882-1915; 308-312; 5 omslagen
      - 1892-1893, 308
      - 1894, 309
      - 1895-1897, 310
      - 1897-1901, 311
      - 1902-1915, 312
    - Stukken betreffende de door de Nederlandse regering ondernomen pogingen tot heropening van de Duitse grenzen voor vee, vlees en zuivelproducten uit Nederland [dossier B55]., 1892-1899; 313; 1 omslag
    - Stukken betreffende de instelling door Duitsland van een medische keuring voor vee dat in Duitsland wordt ingevoerd en de gevolgen hiervan voor het grensverkeer met paarden [dossier B55]., 1893-1900; 314; 1 omslag
    - Stukken betreffende het Duitse verbod op de invoer van Nederlandse melk in Pruisen en de hierop verleende dispensatie [dossier B55]., 1895-1897; 315; 1 omslag
    - Stukken betreffende de in- en uitvoer door particulieren van vee en producten van en naar, over de grens tussen Nederland en Duitsland gelegen, privé-gebieden [dossier B55 gr]., 1896-1919; 316-317; 2 omslagen
      - 1896-1917, 316
      - 1917-1919, 317
    - Stukken betreffende de wederzijdse berichtgeving over in de grensgebieden tussen Nederland en Duitsland en tussen Nederland en België voorkomende gevallen van mond- en klauwzeer [dossier B55]., 1911-1913; 318; 1 omslag
    - Stukken betreffende de maatregelen van de Britse regering ter bestrijding van mond- en klauwzeerepidemieën [dossier B55]., 1900; 319; 1 omslag
    - Stukken betreffende de bevordering van de export van Nederlands vee in en buiten Europa [dossier B55]., 1914-1919; 320; 1 omslag
    - Stukken betreffende de in- en uitvoer van paarden in Nederland en Nederlands-Indië [dossier B55]., 1910-1920; 321-322; 1 omslag
      - 1910-1917, 321
      - 1917-1920, 322
    - Stukken betreffende de invoer van vee en vlees uit Roemenië [dossier B55]., 1898-1902; 323; 1 omslag
    - Stukken betreffende de in- en uitvoer van huiden in en uit Bulgarije, China, Duitsland, Egypte, Griekenland, Groot-Brittannië, Guatemala en Roemenië [dossier B55]., 1902-1919; 324; 1 omslag
    - Stukken betreffende de controle op het veeverkeer tussen Nederland en België in verband met de bestrijding van mond- en klauwzeer [dossier B56]., 1888-1893; 325; 1 omslag
    - Stukken betreffende de al dan niet legale in- en uitvoer van vee over de Nederlands-Belgische grens en betreffende de in dit verband genomen overheidsmaatregelen tot voorkoming en bestrijding van veeziekten., 1887-1915; 326-333; 2 pakken, 6 omslagen
      - 1887-1894, 326
      - 1895, 327
      - 1896, 328
      - 1897, 329
      - 1898, 330
      - 1899, 331
      - 1900-1904, 332
      - 1905-1915, 333
    - Stukken betreffende de Nederlands-Belgische problemen voortvloeiend uit de agrarische exploitatie van de grensgebieden en betreffende de in dit verband gesloten 'grensbeweidingsconventie' van 30 maart 1894 [dossier B56]., 1892-1919; 334-335; 2 pakken
      - 1892-1895, 334
      - 1907-1919, 335
    - Stukken betreffende de handel in vee tussen Engeland en Nederland en tussen Engeland en andere landen, betreffende de wederzijdse maatregelen tot bestrijding van veeziekten en betreffende de smokkel van vee uit quarantainegebieden in Duitsland naar Nederland voor doorvoer naar Engeland [dossier B57]., 1886-1910; 336-338; 2 pakken, 1 omslag
      - 1886-1892, 336
      - 1888-1896, 337
      - 1909-1910, 338
    - Stukken betreffende de Noorse en Zweedse bepalingen ten aanzien van de invoer van vee, huisdieren en hooi uit Nederland in verband met de voorkoming en bestrijding van veeziekten [dossier B58]., 1885-1911; 339; 1 omslag
    - Stukken betreffende de wettelijke normen voor het meten van schepen en betreffende de erkenning van buitenlandse meetbrieven [dossier B59]., 1871-1877; 340; 1 omslag
    - Stukken betreffende het beheer over het Suezkanaal door de Maatschappij voor het Suezkanaal en betreffende de conflicten over de hoogte van de door de maatschappij opgelegde heffingen; met een omslag over de kwestie van de 'Prins der Nederlanden' (1916) en een omslag over een stop op kolenleveranties in Port Saïd (1914) [dossier B60]., 1872-1919; 341-343; 3 pakken
      - 1872-1874, 341
      - 1875-1906, 342
      - 1907-1919, 343
    - Stukken betreffende de aanleg van het Panamakanaal, de invloed van het kanaal op de handel van Nederland en de koloniën, de effecten op de havenvoorzieningen in het Caraïbisch gebied en de Amerikaanse wetgeving inzake de heffing van tolrechten in het kanaal [dossier B60]., 1910-1915; 344; 1 pak
    - Stukken betreffende het Duitse wetsontwerp inzake een 'gebühren' tarief voor het Kaiser-Wilhelm kanaal [dossier B60]., 1912; 345; 1 omslag
    - Stukken betreffende het verdrag tussen de Verenigde Staten en Nicaragua over de eventuele aanleg van een 'Nicaraguakanaal' [dossier B60]., 1916; 346; 1 omslag
    - Stukken betreffende de bijwoning van de opening van het Kanaal Brussel-Rupelmonde door een officiële Nederlandse delegatie [dossier B60]., 1914; 347; 1 omslag
    - Stukken betreffende de mogelijke totstandkoming van een handels- en consulaire overeenkomst tussen Nederland en Peru [dossier B61]., 1871-1899; 348; 1 omslag
    - Stukken betreffende de plannen tot het indammen van de Oosterschelde en de Sloe [dossier B62]., 1872; 349; 1 omslag
    - Stukken betreffende de onderhandelingen met Zuid-Afrika over het sluiten van een handelsverdrag [dossier B63]., 1876-1899; 350-351; 1 pak, 1 omslag
      - 1876-1877, 350
      - 1882-1899, 351
    - Stukken betreffende de exploitatie door Pruisen van spoorwegen op Nederlands grondgebied [dossier B64]., 1879-1923; 352-354; 1 pak, 2 omslagen
      - Exploitatie van de spoorlijnen tussen de Duits-Nederlandse grens en Nieuweschans, Nijmegen, Venlo, Winterswijk en Zevenaar, 1879 - 1890, 352
      - Vertegenwoordigers van de Pruisische staatsspoorwegen in Nederland, 1887 - 1912, 353
      - Bezetting van het baanvak Venlo-Straelen bij station Venlo K.M. door beambten van de 'Regie des Chemins de fer des Territoires Occupés', 1923, 354
    - Stukken betreffende het sluiten van een handelsverdrag met Zanzibar en van Muscate met Nederland [dossier B66]., 1883-1888; 355; 1 omslag
    - Stukken betreffende de uitvoering en de vernieuwing van de 'Eemsconventie', de overeenkomst tussen Nederland en Duitsland inzake de verlichting, betonning en bebakening van de Eems, de Waddenkust en de Waddeneilanden [dossier B70]., 1884-1897; 356-361; 2 pakken, 4 omslagen
      - 1871-1878, 356
      - 1884-1885, 357
      - 1886-1888, 358
      - 1890-1895, 359
      - 1894-1897, 360
      - 1906-1913, 361
    - Stukken betreffende de aan de monden van de Eems verrichtte metingen [dossier B70]., 1878-1904; 362; 1 omslag
    - Stukken betreffende de aanschaf van een stoomboot voor het onderhoud van de verlichting en bebakening van de Eemsmond en het Waddengebied [dossier B70]., 1895-1899; 363; 1 omslag
    - Stukken betreffende de uitbetaling van het in de 'Eemsconventie' vastgelegde Nederlandse quotum [dossier B70]., 1897-1909; 364; 1 omslag
    - Stukken betreffende de benoeming van de permanente commissarissen van toezicht op de betonning en verlichting van de Eemsmonden [dossier B70]., 1897-1919; 365; 1 omslag
    - Stukken betreffende het overleg over een rechtstreekse stoomverbinding tussen Nederland en Australië [dossier B71]., 1911-1918; 366; 1 omslag
    - Stukken betreffende de telegrafische verbinding tussen Nederland en Engeland [dossier B72]., 1883-1884; 367; 1 omslag
    - Stukken betreffende de totstandkoming en toepassing van de Conventie tot bescherming van onderzeese telegraafkabels van 1884 [dossier B73]., 1882-1903; 368-369; 2 pakken
      - 1882-1885, 368
      - 1886-1903, 369
    - Stukken betreffende de beschadiging van telegraafkabels door sleepnetten [dossier B73]., 1910-1914; 370; 1 omslag
    - Stukken betreffende de beschadiging van Nederlands vistuig door in de Noordzee uitgezette telegraafkabel-boeien [dossier B73]., 1909-1912; 371; 1 omslag
    - Stukken betreffende het internationale Telegraafverdrag van Parijs gewijzigd in Wenen in 1868, in St. Petersburg in 1875 en in Boedapest in 1896 [dossier B75]., 1871-1916; 372-377; 1 pak, 5 omslagen
      - Conferentie te Rome in 1871, 1871 - 1874, 372
      - Conferentie te St. Petersburg in 1875, 1875 - 1880, 373
      - Conferentie te Londen in 1879, 1877 - 1881, 374
      - Conferentie te Berlijn in 1885, 1883 - 1894, 375
      - Conferentie te Boedapest in 1896, 1893 - 1899, 376
      - Toetreding van diverse landen tot de Conventie van St. Petersburg, 1896 - 1916, 377
    - Stukken betreffende de door Nederland met andere landen gesloten overeenkomsten inzake het telegrafisch verkeer [dossier B75 en B76]., 1865-1921; 378-391; 1 pak, 13 omslagen
      - België, 1865, 378
      - België, 1875 - 1879, 379
      - België, 1892 - 1901, 380
      - België, Frankrijk en Luxemburg, 1880 - 1909, 381
      - Duitsland, 1871 - 1872, 382
      - Duitsland, 1876 - 1877, 383
      - Duitsland, 1901 - 1902, 384
      - Duitsland, 1902 - 1903, 385
      - Duitsland, 1904 - 1905, 386
      - Duitsland, 1906 - 1908, 387
      - Frankrijk, 1902 - 1906, 388
      - Groot-Brittannië, 1870 - 1880, 389
      - Groot-Brittannië, 1897 - 1898, 390